# 关于每股收益计算的问题请教

提问人：renpc0428 时间：2016-01-06 16:06:12
A、B公司 13 年 4 月进行同一控制下企业合并，A公司在合并日发行新股份并作为对价实收资本由 500 万增至 1000 万，取得B公司全部股权， 15 年 4 月A公司进行股份制改制，未分配利润转增股本后股本由 1000 万增至 5000 万。 请问: 1、13-15年报告期内，扣非前每股收益计算时使用的发行在外的普通股股数是用转增后的 5000 万吗？ 2 、13-15年报告期内，扣非后的每股收益计算时使用的发行在外的普通股股数是用多少？ 《公开发行证券的公司信息披露编报规则第 9 号——净资产收益率和每股收益的计算及披露》（ 2010 年修订）中对此有下描述： 在资产负债表日至财务报告批准报出日之间发生派发股票股利、公积金转增股本、拆股或并股，影响发行在外普通股或潜在普通股数量，但不影响所有者权益金额的，应当按调整后的股数重新计算各比较期间的每股收益。 因此各期均用5000 万对吗？ 报告期内发生同一控制下企业合并，合并方在合并日发行新股份并作为对价的，计算报告期末的基本每股收益时，应把该股份视同在合并期初即已发行在外的普通股处理（按权重为 1 进行加权平均）。计算比较期间的基本每股收益时，应把该股份视同在比较期间期初即已发行在外的普通股处理。计算报告期末扣除非经常性损益后的每股收益时，合并方在合并日发行的新股份从合并日起次月进行加权。计算比较期间扣除非经常性损益后的每股收益时，合并方在合并日发行的新股份不予加权计算（权重为零）。
最后两句在本例中如何处理呢？

回答人：chenyiwei
1 、是。 2 、在计算扣非后的基本每股收益时， 2014 、 2015 年的加权平均股本为 5000 万， 2013 年度为（ 500 3/12+1000 9/12）*(5000/1000)=4375万股。

提问人：renpc0428 时间：2016-01-07 17:09:26
计算报告期末扣除非经常性损益后的每股收益时，合并方在合并日发行的新股份从合并日起次月进行加权。 计算比较期间扣除非经常性损益后的每股收益时，合并方在合并日发行的新股份不予加权计算（权重为零）。
陈版主，您说的扣非后的 13 年我看是用了第一个的方式进行了加权计算，但是我这个报告是13-15年的报告，是不是 13 、 14 年都要作为比较期间，不进行加权啊，也都按照 5000 万？这点不太懂，请指教。

回答人：chenyiwei
不能这样理解。比较期间内发生过股本变动且伴随经济资源流入的，应按实际发生经济资源流入的日期对由此导致的新增股本进行加权计算，不能假设一开始就是最终股本数。

提问人：renpc0428 时间：2016-01-11 19:55:40
谢谢陈版主，我想继续问一下，13-15年是不是母公司单体披露的扣非前每股收益也都是按照 5000 万计算？

回答人：chenyiwei
母公司单体一般不单独披露每股收益。如果确需披露，其分母与合并报表层面的计算方法相同。